【裁判字號】    99,台非,372
【裁判日期】    991230
【裁判案由】    竊盜
【裁判全文】
最高法院刑事判決              九十九年度台非字第三七二號
上  訴  人  最高法院檢察署檢察總長
被      告  劉耀全
上列上訴人因被告竊盜案件，對於台灣新竹地方法院中華民國九
十九年二月八日第一審確定簡易判決（九十九年度審竹簡字第一
七四號，起訴案號：台灣新竹地方法院檢察署九十八年度偵字第
九二五九號），認為違背法令，提起非常上訴，本院判決如下：
    主  文
原判決撤銷。
本件公訴不受理。
    理  由
非常上訴理由稱：「一、按判決不適用法則或適用不當者，為違
背法令；又已經提起公訴之案件，在同一法院重行起訴者，應諭
知不受理之判決；而簡易判決之聲請，與起訴有同一之效力。刑
事訴訟法第三百七十八條、第三百零三條第二款及第四百五十一
條第三項分別定有明文。二、被告劉耀全基於意圖為自己不法之
所有，於民國九十八年四月十五日上午十時至十一時間，至戴美
雲位在新竹縣新埔鎮巨埔里十一鄰五十四之一號住處，踰越窗戶
侵入其內（侵入住宅部分未據告訴），徒手竊取戴美雲所有之金
項鍊二條、現金新台幣（下同）一千四百餘元，得手旋即離去，
案經桃園縣政府警察局平鎮分局報告台灣新竹地方法院檢察署偵
查，經該署檢察官於九十八年十二月七日，以九十八年度偵字第
八六三二號提起公訴，並經台灣新竹地方法院於九十九年一月二
十九日，以九十九年度審易字第一０號判決，判處被告有期徒刑
六月，於同年三月八日確定。惟查，上開同一事實，復經新竹縣
政府警察局新埔分局報告台灣新竹地方法院檢察署偵查，復經該
署檢察官於九十九年一月四日，以九十八年度偵字第九二五九號
聲請簡易判決處刑，台灣新竹地方法院於九十九年二月八日，以
九十九年度審竹簡字第一七四號簡易判決時，就此重行起訴之犯
罪事實，即應諭知不受理判決，乃誤為實體之科刑判決，判處被
告有期徒刑六月，如易科罰金，以新台幣一千元折算一日，並於
同年三月十二日確定，自有違一事不再理之原則，而有判決適用
法則不當之違法。三、案經確定，且於被告不利，爰依刑事訴訟
法第四百四十一條、第四百四十三條提起非常上訴、以資糾正。
」等語。
本院按已經提起公訴或自訴之案件，在同一法院重行起訴者，應
諭知不受理之判決，刑事訴訟法第三百零三條第二款定有明文。
而一事不再理為刑事訴訟法上一大原則，蓋對同一被告之一個犯
罪事實，祇有一個刑罰權，不容重複裁判，故檢察官就同一事實
無論其為先後兩次在同一法院起訴或在一個起訴書內重複追訴，
法院均應依刑事訴訟法第三百零三條第二款就重行起訴部分諭知
不受理之判決。本件被告於九十八年四月十五日上午十時至十一
時間，至戴美雲位在新竹縣新埔鎮巨埔里十一鄰五十四之一號住
處，踰越窗戶侵入其內（侵入住宅部分未據告訴），徒手竊取戴
美雲所有之金項鍊二條、現金一千餘元，得手旋即離去，案經台
灣新竹地方法院檢察署檢察官以九十八年度偵字第八六三二號提
起公訴，並經台灣新竹地方法院於九十九年一月二十九日，以九
十九年度審易字第一０號判決，判處被告有期徒刑六月，如易科
罰金，以新台幣一千元折算一日，於同年三月八日確定。而同一
犯罪事實，復經同署於九十九年一月四日以九十八年度偵字第九
二五九號向台灣新竹地方法院提起公訴（非常上訴理由誤指係聲
請簡易判決處刑），該法院於同年二月八日逕以簡易判決處刑，
以九十九年度審竹簡字第一七四號判決判處被告有期徒刑六月，
如易科罰金，以新台幣一千元折算一日，於同年三月十二日判決
確定等情，有各該卷證資料可按。原判決就上開重複起訴之案件
，竟為科刑之判決，自有判決不適用法則之違法。案經確定，且
於被告不利，非常上訴意旨執以指摘，洵有理由。應由本院將原
判決撤銷，改判諭知公訴不受理，以資救濟。
據上論結，應依刑事訴訟法第四百四十七條第一項第一款、第三
百零三條第二款，判決如主文。
中    華    民    國  九十九  年   十二   月   三十   日
                      最高法院刑事第四庭
                          審判長法官  陳  正  庸  
                                法官  林  秀  夫  
                                法官  林  瑞  斌  
                                法官  謝  靜  恒  
                                法官  林  茂  雄  
本件正本證明與原本無異
                                      書  記  官  
中    華    民    國  一○○  年    一    月    五    日
                                                      K

司法院資訊處製作；財團法人民間司法改革基金會備份。
